【裁判字號】    98,上訴,281
【裁判日期】    980409
【裁判案由】    偽證
【裁判全文】
臺灣高等法院高雄分院刑事判決         98年度上訴字第281號
上  訴  人  臺灣高雄地方法院檢察署檢察官
上  訴  人
即  被  告  丁○○
                    （另案在臺灣澎湖監獄執行中，現寄押
                    於臺灣高雄監獄）
            丙○○
上列 1  人
選任辯護人  李汶哲律師
            吳晉賢律師
            蘇勝嘉律師
被      告  乙○○  男  民國○○年○月○○日生
                    身分證統一編號：Ｚ000000000號
                    住高雄市旗津區慈愛里安住巷7號之2
上列上訴人因被告偽證案件，不服臺灣高雄地方法院94年度訴字
第3536號中華民國97年12月18日第一審判決（起訴案號：臺灣高
雄地方法院檢察署93年度偵字第13768 號），提起上訴，本院判
決如下：
     主  文
上訴駁回。
     事  實
一、丁○○前於民國82年間，因違反肅清煙毒條例、麻醉藥品管
    理條例案件，經本院分別判處有期徒刑3 年1 月、7 月確定
    ，合併定應執行有期徒刑3 年6 月，於86年12月25日縮短刑
    期假釋出獄付保護管束，並於88年1 月31日保護管束期滿未
    經撤銷假釋以已執行完畢論（不構成累犯）。緣許春章、陳
    志龍（以上2 人均另案經最高法院以97年度台上字第4186號
    判決確定）於90年3 月間，向綽號「阿生」之成年男子探尋
    購買毒品管道，經由「阿生」仲介向大陸地區綽號「兩撇仔
    」之成年男子約定購買第二級毒品安非他命，許春章於90年
    3 月底由台灣某不知名友人經由地下管道匯款新台幣（下同
    ）420 萬元至大陸廣東省珠海市拱北區光明商店，再由丁○○、許春章前往兌換人民幣提領，陳志龍亦於90年4 月2 日
    籌款美金2 萬元攜至大陸地區，而後交付大陸地區綽號「兩
    撇仔」之成年男子販入第二級毒品安非他命（毛重42.41 公
    斤，驗後淨重40.74 公斤，下稱系爭毒品）。旋於同年4 月
    中旬，安排姓名年籍不詳之人，以漁船偷渡方式，自中國大
    陸廣東省私運上開系爭毒品進入臺灣高雄旗津海域，許春章
    、丁○○推由陳志龍於90年4 月13日以5 萬元之代價僱請丙○○接運，另許春章於同年4 月15日上午2 時許，在高雄市
    旗津區海水浴場停車場，指示丁○○親自接駁系爭毒品，並
    應允給予10萬元作為報酬，陳志龍即將其所有之冰桶2 只交
    付予丁○○，並各交付門號0000000000號、0000000000號行
    動電話予丁○○、丙○○作為聯絡工具。嗣丁○○、丙○○
    2 人依約於同年4 月15日晚間10時10分許，至旗津海水浴場
    ，由丁○○搭乘舢舨前往不知名之漁船將該批安非他命接駁
    上岸，再與在岸邊等候之丙○○將該批毒品置放於2 只冰桶
    內，正欲離去現場之際，為法務部調查局人員會同警方當場
    查獲。丁○○、丙○○2 人已經明知系爭毒品之貨主係許春
    章、陳志龍，渠等2 人竟基於偽證之犯意，於臺灣高雄地方
    法院審理93年度重訴字第11號，及本院審理93年度上訴字第
    735 號案件（被告為許春章、陳志龍）時，在詳如附表一所
    示之時間，分別在臺灣高雄地方法院及本院，均到庭供前具
    結後虛偽證述如附表一編號2 、編號3 所示之語，均對於案
    情有重要關係事項，為虛偽之陳述，而與渠等2 人在臺灣高
    雄地方法院檢察署檢察官偵查91年度偵字第7882號（已經併
    入同署92年度偵字第8552號偵查卷）時所為之證詞不符（詳
    如附表一編號1 所示）。
二、案經臺灣高雄地方法院檢察署檢察官自動檢舉偵查起訴。
     理  由
壹、證據能力部分：
一、按證人對於共同被告或自訴人中一人或數人有前項關係，而
    就僅關於他共同被告或他共同自訴人之事項為證人者，不得
    拒絕證言；且證人恐因陳述致自己或與其有前條第1 項關係
    之人受刑事追訴或處罰者，得拒絕證言。刑事訴訟法第180
    條第1 項、第181 條分別定有明文。上開證人拒絕證言權（
    選擇權），與被告之緘默權，同屬其不自證己罪之特權。92
    年2 月6 日刑事訴訟法修正後第186 條第2 項，增訂法院或
    檢察官於「證人有第181 條之情形者，應告以得拒絕證言」
    之義務。凡此，均在免除證人因陳述而自入於罪，或因陳述
    不實而受偽證之處罰，或不陳述而受罰鍰處罰，而陷於抉擇
    之三難困境。此項拒絕證言告知之規定，雖為保護證人而設
    ，非當事人所能主張，惟如法院或檢察官未踐行此項告知義
    務，而告以刑事訴訟法第187 條第1 項「具結之義務及偽證
    之處罰」，並依同法第186 條、第189 條規定「命朗讀結文
    後為具結」，無異強令證人必須據實陳述，剝奪其拒絕證言
    權，所踐行之訴訟程式固有瑕疵（參最高法院95年度台上字
    第5027號、96年度台上字第1043號判決意旨）。本件就被告
    丁○○、丙○○2 人對於許春章、陳志龍被訴販賣毒品案件
    並非共同被告，被告丁○○於91年11月14日、92年1 月22日
    檢察官偵查中及93年6 月3 日原審法院審判時之證述，被告
    丁○○之辯護人以檢察官、法院訊問前未告知被告為證人恐
    因陳述致自己受刑事追訴或處罰者，得拒絕證言之規定，認
    被告丁○○該3 次作為證人之具結均不合法，而否認其證據
    能力。然查：(1)本件檢察官起訴被告丁○○偽證犯行係以其
    於93年6 月3 日及93年10月20日許春章、陳志龍所涉販賣毒
    品案件法院審判中之證述與事實不符，以及與其先前於91年
    11月14日、92年1 月22日檢察官偵查中之證述不一致，並非
    起訴其偵查中之證述為偽證，故其於偵查中之證述並無證據
    能力有無之問題；(2)依刑事訴訟法第181 條文義解釋，本條
    規定證人得拒絕證言者，係以因證人之陳述，致其自己或其
    他親屬等關係之人「恐」有受刑事追訴或處罰者，始得拒絕
    證言，換言之，應僅限於該刑事追訴或處罰尚未開始或尚未
    確定者，始有適用，如其陳述並無受刑事追訴或處罰，或其
    刑事追訴或處罰已經確定者，即無該條規定適用餘地，自不
    得拒絕證言。被告丁○○於其被訴違反毒品危害防制條例案
    件中，就被查獲之毒品來源、走私經過、運輸情形等情，均
    供述綦詳，且該案業於92年5 月8 日判決（本院91年度上重
    更(一)字第21號，被告丁○○、丙○○）確定在案，有被告丁○○臺灣高等法院前案紀錄表在卷可參，並經原審法院調取
    該案之偵、審案卷核閱無訛，則被告丁○○本身所涉之案件
    既已經判決確定，已無所謂「恐因陳述致自己或與其有前條
    第1 項關係之人受刑事追訴或處罰」之情形，是其就許春章
    、陳志龍所涉販賣毒品案件於93年6 月3 日原審法院審判時
    供前具結之證述，僅係關於他案被告作為證人，而非共同被
    告作為證人，且其重點在「該毒品之貨主為何人？」，亦不
    致於使自己或與其有前條第1 項關係之人受刑事追訴或處罰
    之危險，依刑訴訟法第180 條第2 項規定，自不得拒絕證言
    。且其於93年6 月3 日原審法院93年度重訴字第11號審理中
    作證時，因所犯違反毒品危害防制條例案件業已判決確定，
    則其陳述並無使自己再受刑事追訴、處罰之危險，即與同法
    第181 條規定之情形不合，而無該條之適用，自負有據實陳
    述之義務。是被告丁○○於93年6 月3 日審判之結文及其證
    述，原審法院雖未告以得拒絕證言，仍與法律規定無違，具
    有證據能力。另證人丙○○部分，雖於93年6 月11日原審法
    院審判時之證述，原審法院在訊問前未告知被告為證人恐因
    陳述致自己受刑事追訴或處罰者，得拒絕證言之規定，但依
    上開說明（與丁○○情形相同），與刑事訴訟法第181 條規
    定之情形不合，而無該條之適用，自負有據實陳述之義務。
    是被告丙○○於93年6 月11日審判具結及證述時，原審法院
    雖未告以得拒絕證言，仍與法律規定無違，仍有證據能力。
二、本判決理由其餘所援用之證據資料（含供述證據及非供述證
    據），被告丁○○、丙○○、乙○○及其辯護人、檢察官均
    同意作為證據，且於言詞辯論終結前均未聲明異議，依刑事
    訴訟法第159 條之5 第1 項之規定，本院審酌該證據作成時
    之情況，並無違法不當或證明力明顯過低之瑕疵，且與本案
    待證事實具關聯性，依刑事訴訟法第159 條之5 第1 項規定
    ，認均有證據能力。
貳、有罪部分（被告丁○○、丙○○部分）：
一、訊據上訴人即被告丁○○、丙○○固不否認就許春章、陳志
    龍所涉販賣毒品案件，於原審法院93年度重訴字第11號案件
    、本院93年度上訴字第735 號案件審理中，曾於如附表一之
    (一)、(二)所示時間到庭供前具結，證稱如附表一之(一)、(二)所示
    之證詞，且與渠等2 人於該案偵查中所證述之證詞前後矛盾
    ，然均矢口否認有何偽證犯行，被告丁○○辯稱：我在調查
    局及檢察官偵查中所講的是假的，在原審及本院所為之供述
    是真的云云。被告丙○○亦辯稱：在我當被告的案件我講的
    話是說謊的，當時是為了要減刑才這樣講，我的案件確定之
    後，我想不能這樣亂害人，所以我去作證，即在原審及本院
    所講的才是實在的云云。
二、惟查：
  (一)被告丁○○、丙○○於許春章、陳志龍被訴販賣毒品一案於
    原審法院及本院審理時，分別如附表一(一)、(二)所示時間到庭
    供前具結，就系爭毒品係何人所有一事與案情有重要關係事
    項，證稱如附表一(一)、(二)所示之證詞，已經本院調閱該案之
    偵、審案卷核閱無訛，並有被告2 人歷次筆錄及結文影本在
    卷可憑，且為被告2 人所是認，是被告2 人分別有於如附表
    一(一)、(二)所示時間於法院審理時到庭具結證稱如附表一(一)、
    (二)所示之證詞一節，應堪認定。
  (二)系爭毒品係由許春章、陳志龍自大陸地區私運進入台灣地區
    販賣牟利，其2 人分別於90年3 月13日、14日前往大陸地區
    ，許春章再邀約丁○○於90年3 月17日前往大陸地區，丁○○得知許春章、陳志龍意圖自大陸地區私運第二級毒品安非
    他命進入台灣地區販賣牟利後，亦共同基於販賣、運輸第二
    級毒品安非他命及私運管制物品第二級毒品安非他命進口之
    犯意聯絡，由丁○○與許春章向綽號「阿生」之成年男子探
    尋購毒管道，經由「阿生」仲介向大陸地區綽號「兩撇仔」
    之成年男子約定購買第二級毒品安非他命。陳志龍即於90年
    3 月19日返台籌措購毒款項及聯絡接運事宜。其後，許春章
    於90年3 月底由台灣某不知名友人經由地下管道匯款420 萬
    元至大陸廣東省珠海市拱北區光明商店，再由丁○○、許春
    章前往兌換人民幣提領，陳志龍亦於90年4 月2 日籌款美金
    2 萬元攜至大陸地區，而後交付大陸地區「兩撇仔」販入系
    爭毒品。許春章、丁○○即推由陳志龍與不詳姓名年籍之成
    年男子2 人共同謀議，由陳志龍將販入之系爭毒品送至廣東
    省甲子港之漁船交由不詳姓名年籍之成年男子其中1 人自大
    陸地區載運進入國內，陳志龍並交付其所有0000000000 號
    行動電話預付卡以為聯絡，另一不詳姓名年籍之成年男子則
    在國內駕駛舢板快艇接運上岸。隨後，許春章、丁○○亦推
    由陳志龍於90年4 月13日以5 萬元之代價僱請丙○○接運，
    丙○○亦基於共同運輸第二級毒品安非他命之犯意聯絡而應
    允。另許春章於90年4 月15日上午2 時許，在高雄市旗津區
    海水浴場停車場，指示丁○○親自接駁第二級毒品安非他命
    ，並應允給予10萬元作為報酬。陳志龍即交付其所有之冰桶
    2 只予丁○○，並各交付其所有0000000000號、0000000000
    號行動電話1 支予丁○○、丙○○作為聯絡工具，另約定陳
    志龍駕駛小客車在涵洞附近等候接應。嗣丁○○、丙○○2
    人依約於同年4 月15日晚間10時10分許，至旗津海水浴場，
    由丁○○搭乘舢舨前往不知名之漁船將該批安非他命接駁上
    岸，再與在岸邊等候之丙○○將該批毒品置放於2 只冰桶內
    ，正欲離去現場之際，為法務部調查局人員會同警方當場查
    獲之事實，業經原審法院以93年度重訴字第11號、本院以93
    年度上訴字第735 號認定在案，且經最高法院以97年度台上
    字第4186號判決駁回上訴確定，有前開刑事判決各1 份附卷
    可考，亦為被告2 人所自承，是上開毒品之貨主為許春章、
    陳志龍等人，亦甚明確。
  (三)被告2 人雖以前詞置辯，惟系爭毒品於許春章、陳志龍所涉
    販賣毒品案件中，業已認定為許春章、陳志龍等人所有，並
    於判決中交代綜核被告丁○○、丙○○於91年11月14日偵查
    中結證共同犯罪情節，證人即調查員張盛鴻於臺灣屏東地方
    法院90年度重訴字第10號案件所證述本件查獲經過明確，並
    參酌扣案裝有安非他命之冰桶2 只、尼龍袋2 個及門號0000
    000000號、0000000000號行動電話2 支及其通聯紀錄、許春
    章與乙○○間之電話通話內容紀錄，及扣案系爭毒品送鑑後
    確定為安非他命無訛，有法務部調查局檢驗通知書等證據資
    料在卷可按，足以認定許春章、陳志龍等人有共同販賣安非
    他命犯行，復已說明本件被告丁○○、丙○○嗣於法院審理
    中雖均結證改稱私運系爭毒品之人係「貓仔俊」，「貓仔俊
    」就是吳佳宜等語，均係迴護該案被告許春章、陳志龍之詞
    ，不足採信。
  (四)被告2 人雖辯稱於台灣高雄地方法院及本院之陳述才是實在
    云云，惟被告2 人自身涉犯毒品危害防制條例之案件，亦認
    定系爭毒品係許春章、陳志龍所有等情，有本院90年度上重
    訴字第25號、91年度上重更(一)第21號刑事判決可參，且上開
    判決書亦記載：「被告丁○○對於右揭時地許春章、陳志龍
    前往廣東省珠海市擬洽購第二級毒品安非他品走私來台販售
    ，被告丁○○亦隨後受邀前往大陸會合，住在『阿生』家中
    ，如何經『阿生』仲介向大陸人士綽號『兩撇仔』洽購第二
    級毒品安非他命。被告丁○○與許春章至珠海市拱北區光明
    商店提領台灣匯入四百二十萬元，陳志龍返台後亦籌款美金
    二萬元再度出境前往會合，經由綽號『阿生』者向大陸人士
    綽號『兩撇仔』購得安非他命約四十二公斤。購得安非他命
    毒品後，陳志龍如何安排私運入境，三人再先後分別搭機返
    台，陳志龍以以五萬元之代價，找丙○○前往接運嗣因許春
    章懷疑有人跟蹤，恐被告出賣，要被告親自前去接駁安非他
    命，並應允事成後將給予十萬元之代價。被告丁○○並帶丙○○前往高雄旗津紅燈塔海岸勘查地形後，被告如何攜帶冰
    桶二個及行動電話一支，搭乘舢板前往柴山海域至母船取得
    安非他命分裝在二個冰桶內，再與旗津岸邊等候之丙○○電
    話聯絡接運之事實，業經被告丁○○於高雄縣調查站、本院
    前審及本院審理時供述綦詳，核與被告丙○○在本院前審及
    本院審理時所供述如何受陳志龍以五萬元代價要其幫忙運輸
    毒品，如何與被告丁○○前往高雄旗津紅燈塔海岸勘查地形
    後，如何接運等情相符。」，已經敘明被告2 人確實知悉系
    爭毒品真正貨主為許春章、陳志龍等人，足見被告丁○○於
    原審法院93年6 月3 日（93年度重訴字第11號）及本院93年
    10月20日（93年度上訴字第735 號）審判時作證，於供前具
    結，所為如附表一(一)所示之證述等語；被告丙○○於原審法
    院93年6 月11日（93年度重訴字第11號）及本院93年10月20
    日（93年度上訴字第735 號）審判時作證，於供前具結，所
    為如附表一(二)所示之證述等語，均顯屬虛偽之證述無疑。從
    而，被告2 人就許春章、陳志龍被訴販賣毒品案件，被告丁○○分別於93年6 月3 日原審法院及93年10月20日本院審判
    時，被告丙○○分別於93年6 月11日原審法院及93年10月20
    日本院審判時，均供前具結作證，對於如附表一(一)、(二)所示
    之於案情有重要關係之事項，而為虛偽證述，被告2 人確有
    偽證之故意甚明。
  (五)綜上所述，被告2 人確有於審判時供前具結而為虛偽證述之
    犯行，事證明確，其等所辯，均顯係卸責之詞，不足採信，
    犯行均堪認定。
三、按偽證罪為侵害國家法益之犯罪，其罪數應以訴訟（案件）
    之件數為準，故行為人雖先後有數次偽證之行為，然僅為一
    件訴訟，應論以單純一罪，最高法院72年台上字第3311號判
    例要旨可資參照。是核被告丁○○、丙○○所為，均係犯刑
    法第168 條之偽證罪。被告丁○○、丙○○先後於原審法院
    、本院審判中就同一案件虛偽證述，依首揭判例意旨，僅應
    論以單純1 罪。
四、原審因依刑法第168 條，中華民國九十六年罪犯減刑條例第
    2 條第1 項第3 款、第7 條之規定，並審酌被告丁○○、丙○○均明知具結之意義及偽證之處罰，業於作證前朗讀結文
    後簽名具結，竟仍對於案情有重要關係之事項，故為虛偽之
    陳述，足以影響審判之正確性，妨害司法公正衡平，徒增訴
    訟資源之無謂浪費，自屬不該，且均矢口否認犯行，犯後態
    度不佳，又被告丁○○於自身案件中，業已撰寫書信向承審
    法官詳述購得毒品之經過及自身於該事件擔任之角色等情，
    事後更翻異其詞等一切情狀，分別量處丁○○有期徒刑1 年
    6 月；丙○○有期徒刑1 年2 月。並以被告丁○○、丙○○
    上開犯罪時間均在96年4 月24日以前，均合於中華民國96年
    罪犯減刑條例第2 條第1 項第3 款之規定，亦無第3 條所列
    不予減刑之情形，均應各減宣告刑2 分之1 為丁○○有期徒
    刑9 月；丙○○有期徒刑7 月。認事用法，核無不合，量刑
    亦屬妥適。被告丁○○、丙○○上訴意旨，仍執前詞，否認
    犯罪，指摘原判決此部分不當，為無理由，應予駁回。
參、無罪部分（乙○○部分）：
一、公訴意旨略以：被告乙○○前為高雄市旗津區慈愛里之里長
    ，而被告丁○○為該里之里民，其於原審法院93年度重訴字
    第11號審理時，在詳如附表二編號2 所示之時間，到庭供前
    具結後虛偽證稱如附表二編號2 所示之語，而對於案情有重
    要關係事項，為虛偽之陳述，而與其在臺灣高雄地方法院檢
    察署91年度偵字第7882號偵訊時之證述不符，因認被告乙○○涉犯刑法第168 條之偽證罪嫌云云。
二、按犯罪事實應依證據認定之，無證據不得認定其犯罪事實；
    不能證明被告犯罪者，應諭知無罪之判決，刑事訴訟法第15
    4 條第2 項、第301 條第1 項分別定有明文。又被告之自白
    不得作為有罪判決之唯一證據，仍應調查其他必要之證據，
    以察其是否與事實相符，同法第156 條第2 項亦有明文。再
    認定犯罪事實所憑之證據，雖不以直接證據為限，間接證據
    亦包括在內，然而無論直接證據或間接證據，其為訴訟上之
    證明，須於通常一般之人均不致有所懷疑，而得確信其為真
    實之程度者，始得據為有罪之認定，倘其證明尚未達到此一
    程度，而有合理之懷疑存在，無從使事實審法院得有罪之確
    信時，即應由法院為諭知被告無罪之判決。有最高法院40年
    台上字第86號判例、76年台上字第4986號判例可資參照。
三、公訴人認被告乙○○涉有偽證罪嫌，無非以其於臺灣高雄地
    方法院檢察署91年度偵字第7882號92年1 月22日偵查筆錄、
    原審法院93年度重訴字第11號93年6 月11日審理筆錄、本院
    91年度上重更(一)字第21號判決書、高雄地檢署92年度偵字第
    8552號起訴書、原審法院93年度重訴字第11號刑事判決等為
    其主要論據。
四、訊據被告乙○○固坦承有於如附表二編號2 所示之時間，為
    如附表二編號2 所示之證述，然堅決否認涉有偽證犯行，辯
    稱：我根本不知道是哪個人做的，我是純粹以服務為目的，
    根本不知道貨主是誰，我只不過受丁○○的家屬拜託許春章
    拿一些生活費用而已等語。
五、經查：
  (一)被告乙○○於被告丁○○羈押在屏東看守所時，受被告丁○○親人之託，至屏東看守所與被告丁○○會客，並為被告丁○○向許春章索討安家費一事，為被告乙○○所自認，原審
    法院93年度重訴字第11號刑事判決亦同此認定，自堪信為真
    實。
  (二)被告乙○○與系爭毒品無關，並未因系爭毒品而遭以違反毒
    品危害防制條例起訴或判刑，是其非許春章、陳志龍所涉販
    賣毒品案件之關係人物，其之所以於該案出庭作證，係因為
    被告丁○○託其向許春章索討安家費，其並受許春章指示前
    往看守所安撫被告丁○○，雖許春章曾以電話與被告乙○○
    聯絡，惟2 人通話之內容尚無法證明被告乙○○確已知悉系
    爭毒品為許春章、陳志龍等人所有，又被告乙○○既非參與
    系爭毒品販賣、運輸之人，聽聞許春章所述，至多知悉系爭
    毒品係3 人合夥，惟究係何3 人，其是否確實知悉，即有可
    疑。
  (三)觀之公訴意旨所指被告乙○○於92年1 月22日偵查中之證述
    ，所述者為有關丁○○安家費之事，而於93年6 月11日原審
    法院審理中之證述，係說明系爭毒品之貨主為何人，及為丁○○要求安家費之事，被告乙○○僅就安家費一事有親自參
    與，然有關系爭毒品貨主為誰之事實，亦無證據證明被告乙○○確實知悉，且本院91年度上重更(一)字第21號判決書、高
    雄地檢署92年度偵字第8552號起訴書、原審法院93年度重訴
    字第11號刑事判決，均無述及被告乙○○明知系爭毒品貨主
    為許春章、陳志龍等人；且依卷內之資料，亦無證據證明被
    告乙○○有被告知並已確認該毒品貨主為何人，是被告乙○○就系爭毒品貨主為誰一事，或因受許春章言語所影響，主
    觀上認定之事實雖與客觀事實不符，亦難謂有虛偽陳述之故
    意。
六、綜上所述，公訴意旨所提之證據，尚難證明被告乙○○對於
    案情有重要關係事項，為虛偽之陳述，而與其在高雄地檢署
    91年度偵字第7882號時所為之證實不符，此外，復查無其他
    積極證據足資證明被告乙○○涉犯偽證犯行，被告乙○○被
    訴犯罪，尚屬不能證明。
七、原審因而為被告乙○○無罪之諭知，核無不合。檢察官上訴
    意旨，仍執前詞，指摘原判決不當，為無理由，應予駁回。
據上論結，應依刑事訴訟法第368條，判決如主文。
本案經檢察官甲○○到庭執行職務。
中    華    民    國    98    年    4     月    9     日
                  刑事第五庭    審判長法  官  曾永宗
                                      法  官  王伯文
                                      法  官  任森銓
以上正本證明與原本無異。
如不服本判決應於收受本判決後10日內向本院提出上訴書狀，其
未敘述上訴理由者，並得於提起上訴後10日內向本院補提理由書
狀（應附繕本）「切勿逕送上級法院」。
中    華    民    國    98    年    4     月    9     日
                                      書記官  廖素珍
附錄本判決論罪科刑法條：
刑法第168條
於執行審判職務之公署審判時或於檢察官偵查時，證人、鑑定人
、通譯於案情有重要關係之事項，供前或供後具結，而為虛偽陳
述者，處7 年以下有期徒刑。
附表一：
（一）被告丁○○部分：
     ┌─────────┬─────────┬──────────┐
     │編號 1            │編號 2            │編號 3              │
     ├─────────┼─────────┼──────────┤
     │                  │                  │                    │
     │臺灣高雄地方法院檢│台灣高雄地方法院93│台灣高等法院高雄分院│
     │察署91年度偵字第78│年度重訴字第11號審│93年度上訴字第735號 │
     │82號偵查中（併入同│理中（被告陳志龍、│審理中（被告陳志龍、│
     │署92年度偵字第8552│許春章）          │許春章）            │
     │號偵查卷，被告陳志│                  │                    │
     │龍、許春章）      │                  │                    │
     ├─────────┼─────────┼──────────┤
     │（問：42公斤之毒品│我說貨主是「貓仔俊│（毒品）是阿生到夾西│
     │，貨主是誰？）是許│」，不是許春章，但│港那裡買的，我沒有一│
     │春章；（問：走私成│調查員說許春章、陳│起去，是阿生去的；（│
     │功，貨要交給誰？）│志龍有犯案，且經他│問：你到光明飯店領的│
     │許春章與陳志龍合夥│們調查到證據，所以│錢，誰匯去的？）我不│
     │，由陳志龍接貨；（│叫我供出，他們會向│知道，是阿生聯絡的；│
     │問：丙○○是否與你│法官請求減刑；本來│他（二審辯護律師）說│
     │一同前往接貨的？）│貨主要拿二百萬元擺│林立屏有交代，後面那│
     │他是陳志龍派來押貨│平官司，但有人說許│一個貨主有拿二百萬幫│
     │的；（問：許春章不│春章拿走該筆金錢，│我打官司，錢被許拿走│
     │承認是42公斤安非他│所以我才咬出許春章│，如果你想不開，就直│
     │命之貨主，意見？）│；我去大陸，我聽貨│接說許春章；（問：在│
     │他確實是毒品之貨主│主「阿生」說他拿錢│大陸期間有無跟陳志龍│
     │，起初怕我講出來，│叫大陸人士去甲子港│碰面？）沒有；（問：│
     │有恐嚇我，並且給我│幫他拿毒品，直接叫│陳志龍有叫你去運毒嗎│
     │家每月二萬元，給了│船載運回來，他跟我│？）沒有（93.10.20）│
     │十個月；（問：蕭登│說回來後「貓仔俊」│                    │
     │進是何人？）他是慈│會跟我聯絡，「貓仔│                    │
     │愛里的里長，他是受│俊」安排我跟丙○○│                    │
     │許春章所託來傳話，│去拿東西；（問：你│                    │
     │叫我不要亂講話，許│說「貓仔俊」是誰？│                    │
     │春章會照顧我家裏；│）吳佳宜；是阿生拿│                    │
     │（問：「貓仔俊」與│錢給我們里長（蕭登│                    │
     │本案有無關係？）與│進）當安家費；整個│                    │
     │本案無關；（問：當│都是阿生計劃且拿錢│                    │
     │初為何要指證貓仔俊│出來的，「貓仔俊」│                    │
     │是貨主？）因貓仔俊│會拿錢或匯錢給他  │                    │
     │曾害過許春章，所以│（93.6.3）        │                    │
     │他交代說貓仔俊是貨│                  │                    │
     │主（91.11.14）    │                  │                    │
     ├─────────┤                  │                    │
     │（問：貨主是何人？│                  │                    │
     │）許春章、阿生、陳│                  │                    │
     │志龍（92.1.22）   │                  │                    │
     └─────────┴─────────┴──────────┘
（二）被告丙○○部分：
     ┌─────────┬─────────┬──────────┐
     │編號 1            │編號 2            │編號 3              │
     ├─────────┼─────────┼──────────┤
     │                  │                  │                    │
     │臺灣高雄地方法院檢│台灣高雄地方法院93│台灣高等法院高雄分院│
     │察署91年度偵字第78│年度重訴字第11號審│93年度上訴字第735 號│
     │82號偵查中（併入同│理中（被告陳志龍、│審理中（被告陳志龍、│
     │署92年度偵字第8552│許春章）          │許春章）            │
     │號偵查卷，被告陳志│                  │                    │
     │龍、許春章）      │                  │                    │
     ├─────────┼─────────┼──────────┤
     │（問：何人派你去接│（問：當時運毒的人│（問：是什麼人叫你去│
     │運毒品？）是陳志龍│是否有拿手機給你，│運送毒品？）綽號貓仔│
     │說有外快要讓我賺，│當作聯絡之用？）有│俊（93.10.20）      │
     │我有問他要接什麼，│，但不是陳志龍拿給│                    │
     │他叫我不要問那麼多│我的；我不認識（陳│                    │
     │，他告訴我「阿錘」│志龍）            │                    │
     │（丁○○）會和我一│（93.6.11）       │                    │
     │同前往接貨；（問：│                  │                    │
     │若接運成功，貨要交│                  │                    │
     │給誰？）陳志龍叫我│                  │                    │
     │搬到涵洞外，他會在│                  │                    │
     │外面等，後來我車留│                  │                    │
     │在現場，他跑走了；│                  │                    │
     │（問：你90.4.15在 │                  │                    │
     │調查局之陳述實在否│                  │                    │
     │？）除了主謀是陳志│                  │                    │
     │龍不是貓仔俊外，其│                  │                    │
     │餘陳述皆相同；（問│                  │                    │
     │：本件貨主是誰？）│                  │                    │
     │我知道的是陳志龍  │                  │                    │
     │（91.11.14）      │                  │                    │
     ├─────────┤                  │                    │
     │（問：何人要你去旗│                  │                    │
     │津接貨？）是陳志龍│                  │                    │
     │（92.1.22）       │                  │                    │
     ├─────────┤                  │                    │
     │（問：你與在庭之陳│                  │                    │
     │志龍就本案有何關係│                  │                    │
     │？）他是我同學，他│                  │                    │
     │與本件毒品案件並無│                  │                    │
     │關係，我之前會承認│                  │                    │
     │，是調查員叫我這樣│                  │                    │
     │說的（92.10.16）  │                  │                    │
     └─────────┴─────────┴──────────┘
附表二：
     ┌───────────────┬──────────────┐
     │編號 1                        │編號 2                      │
     ├───────────────┼──────────────┤
     │                              │                            │
     │臺灣高雄地方法院檢察署91年度偵│台灣高雄地方法院93年度重訴字│
     │字第7882號偵查中（併入同署92年│第11號審理中（被告陳志龍、許│
     │度偵字第8552號偵查卷，被告陳志│春章）                      │
     │龍、許春章）                  │                            │
     ├───────────────┼──────────────┤
     │事發後三、四天，丁○○之母親來│（問：監聽譯文所述三人合夥你│
     │找我，叫我幫忙，丁○○之家人說│知不知道是誰？）我知道，是「│
     │貨主是「阿生」，他們叫我去找「│狗仔」、「阿生」、「貓仔俊」│
     │阿生」，我透過許春章之太太去找│，這是許春章常常在說的，是他│
     │「阿生」，隔了約十多天，許春章│們三個人做的，和他沒有關係，│
     │打電話告訴我說已經聯絡上「阿生│但這三個人的真實姓名我都不知│
     │」了，因而許春章的太太拿二萬元│道；（問：許春章是否有拜託你│
     │給我說是「阿生」要給丁○○之安│處理安家費的事情？）是我主動│
     │家費，共拿了十次左右，每次二萬│要求的，我向許春章說丁○○的│
     │，我都拿給丁○○之妹妹        │父親中風，請他向「阿生」要求│
     │（92.1.22）                   │安家費；（問：丁○○安家費的│
     │                              │事情為何找許春章處理？）顏守│
     │                              │正跟我說許春章知道幕後老闆，│
     │                              │所以要我跟許春章聯絡        │
     │                              │（93.6.11）                 │
     └───────────────┴──────────────┘


司法院資訊處製作；財團法人民間司法改革基金會備份。
